【裁判字號】    98,簡上,24
【裁判日期】    980225
【裁判案由】    家暴傷害等
【裁判全文】
臺灣板橋地方法院刑事判決              98年度簡上字第24號
上  訴  人  臺灣板橋地方法院檢察署檢察官
被      告  乙○○
上列上訴人因家庭暴力傷害案件，不服本院97年度簡字第8474號
，中華民國97年10月14日所為第一審簡易判決（聲請簡易判決處
刑案號：97年度偵字第16624 號），提起上訴，本院管轄第二審
之合議庭裁定依簡式審判程序審理，本院判決如下：
    主  文
上訴駁回。
    事實及理由
一、本案經本院審理結果，認第一審判決以被告乙○○所為，係
    犯刑法第277 條第1 項傷害罪及同法第305 條恐嚇危害安全
    罪，各處拘役二十日，應執行拘役三十五日，並諭知如易科
    罰金，以新臺幣壹仟元折算壹日。其認事用法均無違誤，量
    刑亦屬適當，應予維持，並引用第一審判決書所記載之事實
    、證據及理由（如附件）。
二、上訴意旨略以：告訴人甲○○以原判決量刑過輕為由，請求
    檢察官提起上訴，檢察官認告訴人之請求，非無理由，乃提
    起本件上訴，請求法院撤銷原判決，另為適當之判決云云。
三、經查，被告對於上揭傷害及恐嚇危害安全之事實均坦承不諱
    ，核與告訴人偵查中之指訴情節相符，被告上開犯行，事証
    明確，犯行堪予認定。至告訴人請求檢察官上訴狀所指稱被
    告傷害之行為，已經原審審酌。又按量刑輕重，係屬事實審
    法院得依職權自由裁量之事項，苟已斟酌刑法第五十七條各
    款所列情狀而未逾越法定刑度，不得遽指為違法（最高法院
    七十二年度臺上字第六六九六號、七十五年度臺上字第七○
    三三號判例參照）；且在同一犯罪事實與情節，如別無其他
    加重或減輕之原因，下級審量定之刑，亦無過重或失輕之不
    當情形，則上級審法院對下級審法院之職權行使，原則上應
    予尊重，此有最高法院八十五年度臺上字第二四四六號裁判
    意旨可資參酌。本件被告所犯傷害罪及恐嚇危害安全罪之法
    定最高本刑分別為3 年以下有期徒刑、拘役或1 千元以下之
    罰金及2 年以下有期徒刑、拘役或3 百元以下之罰金（按罰
    金罰鍰提高標準條例第一條前段提高十倍），原審以被告犯
    罪事實明確，援引刑事訴訟法第449 條第1 項前段、第3 項
    、第454 條第2 項，刑法第277 條第1 項、第305 條、第41
    條第1 項前段、第51條第6 款，刑法施行法第1 條之1 第1
    項、第2 條前段，並審酌被告之素行、品行、犯罪之動機、
    目的、手段、對告訴人所造成之損害程度、犯罪後態度良好
    等一切情狀，各量處被告拘役二十日，並定應執行刑三十五
    日，及諭知易科罰金之折算標準，以該法定刑而言，尚稱適
    當，並無過輕之情，本院自應予尊重，是原審認事用法俱無
    違誤，量刑亦稱妥適，應予維持。是以上訴人前上訴意旨所
    陳，尚無可採，已如前述，上訴人求予撤銷改判，為無理由
    ，應予駁回。
本案由檢察官丙○○聲請以簡易判決處刑，經檢察官賴建如到庭
執行職務。
據上論斷，應依刑事訴訟法第455 條之1 第1 項、第3 項、第
368 條、第373條，判決如主文。
中    華    民    國    98    年    2     月    25    日
                  刑事第三庭?審判長法?官  樊季康
                                    法?官  王綽光
                                    法?官  徐子涵
上列正本證明與原本無異。
不得上訴。
                                    書記官  張桐嘉
中    華    民    國    98    年    2     月    25    日


司法院資訊處製作；財團法人民間司法改革基金會備份。
